【裁判字號】    98,易,273
【裁判日期】    981016
【裁判案由】    竊盜等
【裁判全文】
臺灣屏東地方法院刑事判決               98年度易字第273號
公  訴  人  臺灣屏東地方法院檢察署檢察官
被      告  甲○○
上列被告因竊盜等案件，經檢察官提起公訴（98年度偵字第1497
號），本院適用簡式審判程序，判決如下：
    主      文
甲○○犯竊盜罪，處有期徒刑月，如易科罰金，以新臺幣壹仟
元折算壹日；又犯詐欺取財罪共玖罪，各處拘役拾日，如易科
罰金，均以新臺幣壹仟元折算壹日。上開拘役部分，應執行拘役
壹佰貳拾日，如易科罰金，以新臺幣壹仟元折算壹日。
    事      實
一、甲○○原為協昌電器行員工，意圖為自己不法之所有，於任
    職期間之民國97年12月27日（起訴書誤載為97年12月26日）
    上午8 時許，前往屏東縣長治鄉○○路85號協昌電器行工廠
    ，以徒手搬運方式，竊取該處放置之窗型冷氣4 台、空調壓
    縮機6 台、冷氣銅管1 批、五金另料1 批，合計價值約新臺
    幣（下同）15萬元，得手後載運離去。復於已離職後，意圖
    為自己不法之所有，分別於如附表一所示時間，前往屏東縣
    屏東市○○路96號城發水電材料行（原金發水電材料行），
    以隱瞞已非協昌電器行員工之事實，並在該水電材料行填載
    客戶「協昌」之貨物保管單上，簽寫其姓名中「宏」字，表
    示以協昌電器行員工身分收受貨物之方式，對城發水電材料
    行負責出貨之人施用詐術，使陷於錯誤，因而於附表一所示
    時間，先後交付數量不等之電纜線6 次，合計價值約新臺幣
    （下同）5 萬元。另意圖為自己不法之所有，分別於如附表
    二所示時間，前往屏東縣屏東市○○路60之21號華新水電材
    料行，以隱瞞已非協昌電器行員工之事實，並在該水電材料
    行填載客戶名稱為「協昌電器」之出貨單上，簽寫其姓名中
    「宏」字，表示以協昌電器行員工身分收受貨物之方式，對
    華新水電材料行負責出貨之人施用詐術，使陷於錯誤，因而
    於附表二所示時間，先後交付數量不等之電線3 次，合計價
    值約1 萬5,000 元。嗣經協昌電器行負責人乙○○調閱工廠
    內之監視錄影帶，報警查獲。
二、案經屏東縣警察局屏東分局報告臺灣屏東地方法院檢察署檢
    察官偵查起訴。
    理      由
一、本件被告所犯為死刑、無期徒刑、最輕本刑為3 年以上有期
    徒刑以外之罪，其於準備程序中就被訴事實為有罪之陳述，
    經告知簡式審判程序之旨，並聽取當事人之意見後，本院認
    為適宜獨任進行簡式審判程序，而裁定進行簡式程序審理，
    合先敘明。
二、訊據被告對於上開犯罪事實坦白承認，核與證人乙○○、陳
    鐵城、王世揚等人於警詢中證述情節相符，並有如附表一、
    二所示出貨時間之出貨單據共9 張及監視錄影翻拍畫面附卷
    可憑（分別見警卷第11至14、18至23頁），足認被告之自白
    核與事實相符，本件事證明確，其犯行堪以認定。
三、核被告甲○○所為，係犯刑法第320 條第1 項之竊盜罪、同
    法第339 條第1 項之詐欺取財罪。因證人即城發水電材料行
    負責人陳鐵城及華新水電材料行負責人王世揚於警詢中分別
    證述各經被告詐取簽收電線6 筆、3 筆，並均提供其所經營
    之水電材料行之出貨單據各6 張、3 張附卷可佐，堪認被告
    係分別對城發水電材料行及華新水電材料行負責出貨之員工
    詐欺取得其交付上開水電材料行之電線共9 次；檢察官起訴
    書雖就被告分別城發水電材料行及華新水電材料行負責人詐
    欺取財部分，所犯刑法第339 條第1 項詐欺取財罪應論以2
    罪，惟起訴書規罪事實欄已記載被告分別向該2 水電材料行
    詐取電線之總計價值，即起訴事實已敘及被告上開共9 次之
    詐欺取財犯行，應認上開共9 次之詐欺取財事實均經檢察官
    起訴，本院自應予審理，併此敘明。被告所犯10罪，犯意各
    別，時間有異，應予分論併罰。另據上開監視錄影翻拍畫面
    顯示被告係於97年12月27日至上址工廠內搬運竊取前揭物品
    ，起訴書記載之竊盜時間為97年12月26日，容有誤會，併予
    更正如前。爰審酌被告尚值壯年，不思循正當途徑取財，任
    意竊取他人財物，又多次以詐欺方式取得他人財物，漠視法
    治及私人財產法益，行為實屬可議；惟考量其坦承犯行，犯
    後態度良好，亦無因案經法院判處罪刑之前科，素行尚非至
    為不良，已與被害人乙○○達成和解，經被害人表示無意再
    為追究，有卷附撤回告訴狀可證( 見本院卷第55之1 頁) ，
    其竊盜犯罪所生實害應有降低，又歷次分別詐取財物之價值
    ，容非至鉅等一切情狀，分別量處如主文所示之刑，併斟酌
    前開犯罪情狀，各諭知易科罰金之折算標準；並就所處拘役
    部分，定其應執行之刑及諭知如主文所示易科罰金之折算標
    準。
據上論斷，應依刑事訴訟法第273 條之1 第1 項、第299 條第1
項前段，刑法第320 條第1 項、第339 條第1 項、第51條第6款
，刑法施行法第1 條之1 ，判決如主文。
本案經檢察官潘國威到庭執行職務。
中    華    民    國    98    年    10    月    16    日
                  刑事第三庭    法  官  戴韻玲
以上正本證明與原本無異。
如不服本判決應於收受判決後10日內向本院提出上訴書狀，並應
敘述具體理由；其未敘述上訴理由者，應於上訴期間屆滿後20日
內向本院補提理由書（均須按他造當事人之人數附繕本）「切勿
逕送上級法院」。
中    華    民    國    98    年    10    月    16    日
                                書記官  張語恬
附錄法條：
刑法第320 條第1 項
意圖為自己或第三人不法之所有，而竊取他人之動產者，為竊盜
罪，處 5 年以下有期徒刑、拘役或 5 百元以下罰金。
刑法第339 條第1 項
中華民國刑法第339條
（普通詐欺罪）
意圖為自己或第三人不法之所有，以詐術使人將本人或第三人之
物交付者，處5 年以下有期徒刑、拘役或科或併科1 千元以下罰
金。
附表一
┌──┬─────────────────────┐
│編號│時間                                      │
│    │（金發水電材料行貨物保管單登載之出貨時間）│
├──┼─────────────────────┤
│1   │98年1 月15日                              │
├──┼─────────────────────┤
│2   │98年1 月16日                              │
├──┼─────────────────────┤
│3   │98年1 月17日                              │
├──┼─────────────────────┤
│4   │98年1 月17日                              │
├──┼─────────────────────┤
│5   │98年1 月19日                              │
├──┼─────────────────────┤
│6   │98年1 月19日                              │
└──┴─────────────────────┘
附表二
┌──┬─────────────────────┐
│編號│時間                                      │
│    │（華新水電材料行出貨單登載之出貨時間）    │
├──┼─────────────────────┤
│1   │98年1 月10日                              │
├──┼─────────────────────┤
│2   │98年1 月18日                              │
├──┼─────────────────────┤
│3   │98年1 月20日                              │
└──┴─────────────────────┘


司法院資訊處製作；財團法人民間司法改革基金會備份。
